Inventaris van het archief van het bestuur van het Centraal Bureau Rijvaardigheidsbewijzen (CBR) en zijn taakvoorgangers (1926-1999)
Nationaal Archief, Den Haag
- Commissie van toezicht, stichtingsbestuur, A
  - Stukken niet naar inhoud beschreven, A.1.
    - Jaarverslagen, 1931, 1936-1943; 102-110; 9 omslagen
      - 1940, 107; 1 omslag
      - 1941, 108; 1 omslag
      - 1942, 109; 1 omslag
      - 1943, 110; 1 omslag
  - Stukken naar inhoud beschreven, A.2.
    - Organisme, A.2.1.
      - Stukken betreffende de oprichting en de positionering van het Centraal Bureau voor de afgifte van Bewijsstukken van Rijvaardigheid, 1927-1932; 111; 1 omslag
      - Stukken betreffende het bestuur en de rechtspositie van het Bureau, 1939-1961; 112; 1 omslag
      - Nota betreffende wijzigingen van de organisatie van het Centraal Bureau voor de afgifte van Bewijsstukken van Rijvaardigheid, 1946; 113; 1 omslag
      - Stukken betreffende de organisatie van het Centraal Bureau voor de afgifte van Rijvaardigheidsbewijzen, 1960; 114; 1 omslag
      - Engelstalige nota betreffende de geschiedenis van de Stichting Centraal Bureau voor de afgifte van Rijvaardigheidsbewijzen, 1967 [ca.]; 115; 1 omslag
      - Rede van ir. J. van de Kerk, directeur-generaal Rijkswaterstaat ter gelegenheid van het achtste lustrum van het CBR, 1967; 281; 1 omslag
      - Stichtingsbrief de dato 30 januari 1969 van de Stichting Centraal Bureau Rijvaardigheidsbewijzen, 116; 1 omslag
      - Stukken betreffende de wijziging van de bestuursstructuur van het Centraal Bureau Rijvaardigheidsbewijzen, 1969; 117; 1 omslag
      - Nota betreffende vijftig jaar Centraal Bureau Rijvaardigheidsbewijzen, 1977; 118; 1 omslag
      - Boekje 'CBR-dag 29 september 1977. Toespraken gehouden in het Nederlands Congresgebouw te Den Haag', 119; 1 omslag
      - Documentatie huisstijlen Centraal Bureau Rijvaardigheidsbewijzen, 1980 [ca.]-1990 [ca.]; 138; 1 omslag
      - Stukken betreffende de acceptatie van het rapport van de Commissie Barkhof over de werkrelatie tussen overheid, het bestuur en de directie van het Centraal Bureau Rijvaardigheidsbewijzen, alsmede de werkzaamheden van de Commissie Barkhof, 1983-1986; 120; 1 pak
      - Stukken betreffende de samenstelling en mandatering van het bestuur van het Centraal Bureau Rijvaardigheidsbewijzen, 1983-1991; 121; 1 omslag
      - Rapportage betreffende de taakbelasting van examinatoren van het Centraal Bureau Rijvaardigheidsbewijzen, 1985; 122; 1 omslag
      - Rapportages betreffende de reorganisatie van het Centraal Bureau Rijvaardigheidsbewijzen, 1985; 123; 1 omslag
    - Taakuitoefening, A.2.2.
      - Informatieblad Centraal Bureau voor de afgifte van Bewijsstukken van Rijvaardigheid, 1931; 124; 1 omslag
      - Stukken betreffende de Wegverkeersdagen georganiseerd door de Koninklijke Nederlandsche Automobiel Club, 1935-1937; 125; 1 omslag
      - Erkenningsbewijs voor rijschoolondernemers, 1950 [ca.]; 126; 1 omslag
      - Archiefje 'Coöperatieve Bond van Erkende Autorijschoolhouders', 1955-1965; 130; 1 omslag
      - Stukken van het stichtingsbestuur betreffende de conferentie van de Internationale Commissie Rijbewijzen, 1957-1964; 131; 1 pak
        Bevat Nederlandstalige, Duitstalige, Engelstalige en Franstalige stukken.
      - Stukken betreffende de oprichting en taakstelling van de Stichting Vakexamens Auto- en Motorrijschoolbedrijven (VAMOR), 1958-1969; 132; 1 omslag
      - Album ter gelegenheid van de opening van het nieuwe hoofdkantoor te Rijswijk, 16 april 1962, 133; 1 deel
      - Vervallen, 134
      - Stukken van de Commissie eisen van bekwaamheid rij-instructeurs, 1973; 135; 1 omslag
      - Vervallen, 136
      - Advies van de Werkgroep Gezichtsvermogen en verkeersveiligheid, 1974; 137; 1 omslag
      - Stukken betreffende het al dan niet instellen van een erkenningsregeling voor autorijscholen, 1986-1988; 139; 1 pak
      - Uitvoering van wetgeving van toepassing op het taakgebied, A.2.2.1.
        - Rapportage van ‘J.A.G.’ aan het CBBR betreffende de nieuwe Verkeerswegenwet, 1939; 140; 1 omslag
        - Verordeningsblad van de Duitse bezetter betreffende verkeersregels, 1941; 141; 1 omslag
        - Uittreksel van een lezing door dr. R.W.H. Pitlo over nieuwe verkeersregelwetgeving, 1951; 142; 1 omslag
        - Brief van de Minister van Verkeer en Waterstaat betreffende de wijziging van het Wegenverkeersreglement, 1970; 143; 1 omslag
- Raad van Toezicht, B
  - Agenda's, notulen en vergaderstukken van de Raad van Toezicht, 1989-1999; 162-184; 23 pakken
    - 1989-12-04- 1990-02-01, 162; 1 pak
    - 1990-04-04- 1990-05-23, 163; 1 pak
    - 1990-08-29- 1991-02-27, 164; 1 pak
    - 1991-04-10- 1991-06-05, 165; 1 pak
    - 1991-08-20- 1991-12-04, 166; 1 pak
    - 1992-02-19- 1992-04-08, 167; 1 pak
    - 1992-06-17, 168; 1 pak
    - 1992-09-02- 1993-02-03, 169; 1 pak
    - 1993-04-13- 1993-07-15, 170; 1 pak
    - 1993-09-01- 1993-12-15, 171; 1 pak
    - 1994-12-27- 1994-04-21, 172; 1 pak
    - 1994-06-16, 173; 1 pak
    - 1994-09-01- 1994-10-06, 174; 1 pak
    - 1994-12-15- 1995-02-02, 175; 1 pak
      Alsmede bosdag de dato 9 maart 1995.
    - 1995-04-20- 1995-065-22, 176; 1 pak
    - 1995-08-24- 1996-02-08, 177; 1 pak
    - 1996-04-18- 1996-07-04, 178; 1 pak
    - 1996-09-26- 1996-11-28, 179; 1 pak
    - 1997-02-06- 1997-04-14, 180; 1 pak
      Alsmede bosdag de dato 14 februari 1997.
    - 1997-08-28- 1997-12-11, 181; 1 pak
    - 1998-02-05- 1998-06-11, 182; 1 pak
    - 1998-08-27- 1999-02-04, 183; 1 pak
      Alsmede bosdag de dato 4 maart 1999.
    - 1999-03-25- 1999-08-20, 184; 1 pak
  - Correspondentie tussen de Raad van Toezicht, de directie en het Ministerie van Verkeer en Waterstaat, 1989-1990; 186; 1 pak
  - Stukken betreffende de samenstelling van de Raad van Toezicht, 1989-1992; 187; 1 pak
  - Correspondentie met bijlagen van de Raad van Toezicht, 1991-1993; 185; 1 pak
- Directie, C
  - Stukken niet naar inhoud beschreven, C.1.
    - Correspondentie met bijlagen tussen de directie en het Ministerie van Verkeer en Waterstaat, 1987-1998; 192-194; 1 omslag en 2 pakken
      - 1987- 1989-05-01, 192; 1 pak
      - 1989-06-01- 1990, 193; 1 pak
      - 1992-1999, 194; 1 omslag
    - Correspondentie tussen het Ministerie van Verkeer en Waterstaat en de directie en Raad van Toezicht van het Centraal Bureau Rijvaardigheidsbewijzen, 1990-1996; 196; 1 pak
    - Agenda's, notulen en besluitenlijsten van het directieberaad, 1994-1998; 188-191; 4 omslagen
      - 1994-11-02- 1995-12-13, 188; 1 omslag
      - 1996-01-27- 1996-11-19, 189; 1 omslag
      - 1997-11-19, 190; 1 omslag
      - 1998-02-04- 1998-09-16, 191; 1 omslag
    - Agenda's, notulen en vergaderstukken van het overleg tussen de directie van het Centraal Bureau Rijvaardigheidsbewijzen en het Ministerie van Verkeer en Waterstaat betreffende de verzelfstandiging van het CBR, 1995-1999; 195; 1 pak
    - Agenda's en notulen van het overleg tussen de directie, de regiohoofden, divisies en facilitair, 30 september 1998 - 16 juni 1999, 1998-1999; 197; 1 omslag
    - Jaarverslagen, 1974-2005; 198-202; 5 omslagen
      - over 1973, 1974, 198; 1 omslag
      - over 1983, 1984, 199; 1 omslag
      - over 1991, 1992, 200; 1 omslag
      - over 1994, 1995, 201; 1 omslag
      - over 2004, 2005, 202; 1 omslag
  - Stukken naar inhoud beschreven, C.2.
    - Organisme, C.2.1.
      - Nota betreffende de algemene organisatie van het Centraal Bureau Rijvaardigheidsbewijzen, behorende bij de cursus voor het bedrijfsdiploma, 1960 [ca.]; 203; 1 omslag
      - Afscheidsalbum ter gelegenheid van het afscheid van directeur H.M.W. Westerlaken, 31 maart 1967, 204; 1 pak
      - Nota 'Van Motorcommissie via Commissie van Toezicht naar Bestuur', 1975 [ca.]; 205; 1 omslag
      - Stukken betreffende de geneeskundige divisie van het Centraal Bureau Rijvaardigheidsbewijzen, 1975; 206; 1 omslag
      - Boekje '30 jaar Vereniging van examinatoren in nevenfunctie bij het Centraal Bureau Rijvaardigheidsbewijzen te Rijswijk', 1977; 207; 1 omslag
      - Nota betreffende de praktijk-afnamecapaciteit, 1987; 208; 1 omslag
      - Stukken betreffende de organisatiestructuur van het CBR, alsmede betreffende de opleiding en de reglementering van het managementteam, 1986-1988; 209; 1 pak
      - Statutering en reglementering van de Stichting Vervroegd Uittreden Centraal Bureau Rijvaardigheidsbewijzen te Rijswijk, 1989-1991; 210; 1 omslag
      - Stukken betreffende de organisatie en de Functiebeschrijvingen van het gedecentraliseerde Centraal Bureau Rijvaardigheidsbewijzen met regiokantoren, 1990; 211; 1 pak
      - Organogrammen van het Centraal Bureau Rijvaardigheidsbewijzen, 1991; 212; 1 omslag
      - Nota 'Het CBR op weg naar 2000. Toekomstig On-line Proces', 1995; 215; 1 omslag
      - Eindrapportage haalbaarheidsonderzoek Toekomstig On-line Proces, 1996; 216; 1 omslag
      - Sociaal jaarverslag 1995, 1996; 217; 1 omslag
      - Nota betreffende de invoering van de praktijkbegeleiding binnen het Centraal Bureau Rijvaardigheidsbewijzen, 1998; 218; 1 omslag
      - Nota betreffende een permanent flexibel begeleidings- en scholingssysteem gericht op het individueel functioneren van examinatoren, 1999; 219; 1 omslag
    - Personeel, C.2.2.
      - Pensioenreglement van het Centraal Bureau Rijvaardigheidsbewijzen, 1991; 213; 1 omslag
      - Nota betreffende leeftijdsbewust personeelsbeleid bij het Centraal Bureau Rijvaardigheidsbewijzen, 1995; 214; 1 omslag
    - Taakuitoefening, C.2.3.
      - Nota 'Aanwijzingen betreffende de door Rijksdeskundigen en hunne plaatsvervangers te volgen werkwijze in samenwerking met het Centraal-Bureau voor de afgifte van verklaringen van rijvaardigheid', 1927; 220; 1 omslag
      - Programma voor de ‘Cursussen ter opleiding tot Motorrijtuigbestuurder(sters) overeenkomstig de eischen van het C.B.B.R.’, 1933; 221; 1 omslag
      - Maandrapportages betreffende de afgifte van bewijsstukken van rijvaardigheid, 1936-1943; 222-224; 3 omslagen
        - 1936-1939, 222; 1 omslag
        - 1937-1938, 223; 1 omslag
        - 1940-1943, 224; 1 omslag
      - Statistische gegevens betreffende proefritten, uitgegeven rijvaardigheidsbewijzen en afkeuringspercentages 1934-1936, 1937; 225; 1 omslag
      - Beschrijvingen van regionale kringen van adviseurs, 1950 [ca.]; 226; 1 omslag
      - Overeenkomst ter erkenning van chauffeursscholen 'onder officiëele controle van het Centraal-Bureau voor de afgifte van Bewijsstukken van Rijvaardigheid', 1950 [ca.]; 227; 1 omslag
      - Verslag van de toespraak van de directeur van het Centraal Bureau Rijvaardigheidsbewijzen voor het Nederlands Verkeersinstituut de dato 18 november 1954 betreffende de taakstelling van het Bureau en de waarde die aan rijexamens wordt toegekend, 228; 1 omslag
      - Rapport van de Subcommissie Opleiding Rijvaardigheid, 1957; 229; 1 omslag
      - Stukken van de Werkgroep Afgifte Rijbewijzen, 1958; 230; 1 pak
      - Nota 'Vragen ten dienste van de voorbereiding voor het verkeersexamen op de kweekscholen voor onderwijzers en onderwijzeressen', 1959; 231; 1 omslag
      - Stukken betreffende het overleg tussen het Centraal Bureau Rijvaardigheidsbewijzen en de Belangenvereniging Autorijschoolhouders Nederland inzake de rijschoolproblematiek, 1963-1964; 232; 1 omslag
      - Nota betreffende de geldigheid van het rijbewijs, 1966 [ca.]; 233; 1 omslag
      - Rede van de Directeur-Generaal Rijkswaterstaat ter gelegenheid van het achtste lustrum van het Centraal Bureau Rijvaardigheidsbewijzen, 1967; 234; 1 omslag
      - Stukken van de Commissie eisen van bekwaamheid rij-instructeurs, 1968-1972; 235; 1 pak
      - Stukken betreffende de herziening van procedures omtrent het verkrijgen van rijvaardigheidsbewijzen, 1968-1973; 236; 1 pak
      - Stukken betreffende verkeersgeneeskunde, 1970; 237; 1 omslag
      - Rapportage betreffende de productiesector van het Centraal Bureau Rijvaardigheidsbewijzen, 1971; 238; 1 omslag
      - CONTACT-nieuwjaarsnummer 1973 'De tijd gaat snel', 239; 1 omslag
      - Stukken betreffende het automatiseringsbeleid van het Centraal Bureau Rijvaardigheidsbewijzen, 1973-1974; 240; 1 omslag
      - Stukken betreffende benzineschaarste, 1973-1974; 241; 1 omslag
      - Richtlijnen voor de geneeskundige van het Centraal Bureau Rijvaardigheidsbewijzen, 1975 [ca.]; 242; 1 omslag
      - Samenvatting cursus voertuigbeheersing Centraal Bureau Rijvaardigheidsbewijzen, 1976; 243; 1 omslag
      - Programma CBR-dag 29 september 1977, 244; 1 omslag
      - Rapport van de Werkgroep Opleiding Rijbewijs A-kandidaten, 1979; 245; 1 omslag
      - Stukken betreffende de arbeidsproductiviteitsverhoging van examinatoren, bezien in het licht van de bezuinigingen door de directie, 1983; 246; 1 pak
      - Stukken betreffende de bijdrage van het Centraal Bureau Rijvaardigheidsbewijzen aan het Nationaal Verkeersveiligheidscongres op 17 en 18 april 1984, 1983-1984; 247; 1 omslag
      - Stukken betreffende de problematiek omtrent de beschikbaarstelling van het rapport van de efficiencycommissie aan de ondernemingsraad over bezuinigingen, 1984-1985; 248; 1 pak
      - Stukken betreffende de integratie van de Contactcommissie Rijvaardigheid in het Centraal Bureau Rijvaardigheidsbewijzen, 1991-1992; 252; 1 pak
      - Jaarverslag 1991, 1992; 253; 1 omslag
      - Reglement Individueel Klachtrecht voor medewerkers van het CBR, 1992; 254; 1 omslag
      - Nota 'Het CBR op weg naar 2000', 1992; 255; 1 omslag
      - Sociaal jaarverslag 1992, 1993; 256; 1 omslag
      - Beleidsplan 1993-1996 van de Regio Noord, 257; 1 omslag
      - Arbo-jaarplan 1995, 258; 1 omslag
      - Nota betreffende de op te richten website van het Centraal Bureau Rijvaardigheidsbewijzen, 1998; 259; 1 omslag
      - Nota Contractmanagement 2000 bij het CBR, 1999; 261; 1 omslag
      - Wetgeving van toepassing op het taakgebied, C.2.3.1.
        - Overzicht van verkeersborden en -geboden, 1960 [ca.]; 262; 1 omslag
        - Nota’s van het CBR betreffende de toepassing van diverse artikelen uit het Wegenverkeersreglement, 1968; 263; 1 omslag
      - Examinering, C.2.3.2.
        - Foutenlijst gezakte rijexamenkandidaten, 1935; 144; 1 omslag
        - Nota betreffende controleroutes voor het afnemen van rijexamens, 1936; 145; 1 omslag
        - Diverse generieke formulieren van het Centraal Bureau Rijvaardigheidsbewijzen omtrent rijexaminering, 1938-1978; 146; 1 omslag
        - Nota betreffende medische keuring van examenkandidaten, 1939; 147; 1 omslag
        - Maandrapportages betreffende afkeuringspercentages aangaande examinering en de toekenning van bewijsstukken, 1944-1947; 148; 1 omslag
        - Nota 'Inlichtingen aangaande het verkrijgen van een Rijvaardigheidsbewijs en/of een Geneeskundige Verklaring en voorwaarden waaronder de Rijexamens worden afgenomen', 1950 [ca.]; 149; 1 omslag
        - Examenkaarten, 1950 [ca.]; 265; 1 omslag
        - Notulen betreffende de derde conferentie van de Internationale Commissie Rij-examens, alsmede een Engelstalig verslag van een studiereis naar Zweden, Frankrijk, Zwitserland, Groot-Brittannië en West-Duitsland, 1955-1956; 266; 1 omslag
        - Werkinstructie voor de afdeling examens, 1950 [ca.]; 150; 1 omslag
        - Stukken betreffende de organisatie van de praktijkexamenafname, 1960 [ca.]; 267; 1 omslag
        - Nota betreffende geschiktheidseisen met betrekking tot de toelating van motorrijtuigen voor het rijexamen, 1961; 151; 1 omslag
        - Stukken betreffende de praktijk van het afleggen van het rijexamen, 1965; 152; 1 omslag
        - Nota betreffende schade tijdens het rijexamen, 1966 [ca.]; 268; 1 omslag
        - Nota 'Het rij-examen als expressie van twee levens', 1966 [ca.]; 269; 1 omslag
        - Nota betreffende voorwaarden waaronder rijexamens worden aangevraagd en afgelegd, 1968; 153; 1 omslag
        - Nota betreffende de plaatsname van de examinator in de auto tijdens het rijexamen, 1968; 270; 1 omslag
        - Voorlichtingsboekjes ‘Het rijexamen’, 1977, 1979, 1982-1983; 271-274; 4 omslagen
          - Vijftiende druk, 1977, 271; 1 omslag
          - Achttiende druk, 1979, 272; 1 omslag
          - Tweeëntwintigste druk, 1982, 273; 1 omslag
          - Vierentwintigste druk, 1983, 274; 1 omslag
        - Nota 'Praktisch geslaagd. Een toelichting op het praktijk-rij-examen-B van het CBR', 1980 [ca.]; 275; 1 omslag
        - Theorie-examenvragen, 1980 [ca.]; 154; 1 omslag
        - Nota 'Tekst voorlichtingsbijeenkomsten met betrekking tot het nieuwe theorie-examen', 1981; 276; 1 omslag
        - Stukken betreffende de validiteitsmeting van het praktisch rijexamen van het CBR, 1984-1985; 277; 1 pak
        - Stukken betreffende het onderzoek naar de validiteit van het praktijkexamen, 1985-1989; 278; 1 pak
        - Nota betreffende de klachtenregeling voor examenkandidaten, 1997; 280; 1 omslag
      - Voorlichting, C.2.3.3.
        - Folder 'Enige goede wenken' betreffende het afleggen van het praktijkexamen, 1950 [ca.]; 264; 1 omslag
        - Folder 'Wat doet het CBR?', 1973; 285; 1 omslag
        - Folder 'Richtlijnen voor de vernieuwing van een rijbewijs indien de houder daarvan in Nederland woonachtig is', 1973 [ca.]; 286; 1 omslag
        - Boekje 'Overstuur. Een boekje open over hoe anderen ons zien' door J. Diepstraten, 1987; 249; 1 omslag
        - Folder 'CBR Nieuwe stijl', 1989; 250; 1 omslag
        - Folder 'Omgaan met elkaar. Een tweedaagse cursus sociale vaardigheden voor rij-instructeurs', 1990 [ca.]; 251; 1 omslag
        - Folder 'Tussentijdse toets voor het rij-examen', 1990 [ca.]; 279; 1 omslag
        - Informatiebladen ‘CBR-informatie’, 1973-1978; 287-291; 5 omslagen
          - 1973-06-01- 1974-10-01, 287; 1 omslag
          - 1975-02-01- 1975-10-01, 288; 1 omslag
          - 1976-02-01- 1976-06-01, 289; 1 omslag
          - 1977-10, 290; 1 omslag
          - 1978-06-01, 291; 1 omslag
        - Folder 'Rijbewijs? Ook voor gehandicapten', 1980 [ca.]; 292; 1 omslag
        - Folder 'Met het CBR de weg op', 1990; 293; 1 omslag
        - Folder 'Rijvaardig. Feiten en verhalen over het halen van het rijbewijs', 1990; 294; 1 omslag.
        - Deeltjes betreffende de verlenging van het rijbewijs vanaf 60 jaar, 1996 [ca.]-1998 [ca.]; 295; 1 omslag
        - Deeltje 'Rijgeschikt? Medisch en praktisch veilig de weg op', 1996; 296; 1 omslag
        - Deeltje 'Aanhangwagens en caravans trekken. Uw rijbewijs en bevoegdheden', 1996; 297; 1 omslag
        - Brochure ‘Het CBR op weg naar 2000’, 1998; 260; 1 omslag
        - Folder 'Voorkom kantelen. Twaalf tips om kantelen te voorkomen', 2000 [ca.]; 298; 1 omslag
        - Folder 'Veilig op weg in 23 Europese landen', 2000 [ca.]; 299; 1 omslag
        - Folder 'Kijk uit. Bewust waarnemen', 2001; 300; 1 omslag
        - Folder 'De tussentijdse toets', 2001; 301; 1 omslag
        - Folder 'Met het CBR de weg op', 2001; 302; 1 omslag
        - Folder 'Met een handicap veilig achter het stuur', 2001; 303; 1 omslag
        - Folder 'Terugblik op 2000', 2001; 304; 1 omslag
- Administratieve Commissie, D
  - Agenda’s, notulen en besluitenlijsten van de Administratieve Commissie, 1934-1989; 305-314; 6 omslagen en 4 pakken
    - 1934-1938, 305; 1 omslag
    - 1939-1942, 306; 1 omslag
    - 1954-1959-01-08, 307; 1 omslag
    - 1959-02-17- 1961, 308; 1 pak
    - 1963-1968, 309; 1 omslag
    - 1969-1974, 310; 1 pak
    - 1975-1976, 311; 1 omslag
    - 1977-1980, 312; 1 pak
    - 1981-1984, 313; 1 pak
    - 1985-1989, 314; 1 omslag
  - Typeringen van organieke functies, 1967; 315; 1 omslag
  - Automatiseringsvoorstel voor de Stuurgroep Automatisering van het Centraal Bureau Rijvaardigheidsbewijzen, 1984; 316; 1 omslag
  - Eindverslag van de Projectgroep Personeelsbeoordeling, 1987; 317; 1 omslag
- Technische Commissie, E
  - Agenda's, notulen en vergaderstukken van de Technische Commissie, 1955-1986; 318-325; 5 omslagen en 3 pakken
    - 1955-1959, 318; 1 pak
    - 1967-1968, 319; 1 omslag
    - 1969-1971, 320; 1 omslag
      Uitsluitend notulen
    - 1976-1978, 321; 1 pak
    - 1983-01-20- 1983-12-22, 322; 1 omslag
    - 1984-02-22- 1985-07-11, 323; 1 omslag
    - 1985-08-15- 1986-11-19, 324; 1 omslag
    - 1987-02-26- 1989-02-09, 325; 1 pak
  - Rapportages van de Technische Commissie betreffende een nieuwe systematiek voor adviseurs, 1938; 326; 1 omslag
  - Circulaires aan adviseurs, 1938-1951; 282; 1 omslag
  - Aanvullende instructie voor adviseurs voor het afnemen van rijvaardigheidsproeven, 1946; 155; 1 omslag
  - Instructie voor de adviseurs, 1949; 156; 1 omslag
  - Foutenlijst voor de adviseur, 1950 [ca.]; 157; 1 omslag
  - Werkinstructie voor adviseurs, behandeld in de Kringvergaderingen in januari 1951, 158; 1 omslag
  - Boekjes ‘Eisen voor rijvaardigheid’, 1952-1956; 127-128; 2 omslagen
    - Editie 1952, 127; 1 omslag
    - Editie 1956, 128; 1 omslag
  - Instructie voor de adviseurs, 1953; 159; 1 omslag
  - Foutenlijst voor de adviseur met toelichting, 1955; 160; 1 omslag
  - Verslagen van landelijke bijeenkomsten van adviseurs, 1957-1960; 161; 1 omslag
  - Opstellen betreffende motorvoertuigbesturing, examinering en verkeersrecht, 1955 [ca.]; 129; 1 omslag
  - Nota's betreffende strafrechtelijke aansprakelijkheid van examinatoren tijdens rijexamens, 1966; 283; 1 omslag
  - Nota betreffende de wijziging van artikel 25 van de Handleiding voor Examinatoren, 1966 [ca.]; 284; 1 omslag
- Ondernemingsraad, F
  - Agenda's, notulen en vergaderstukken van de overlegvergaderingen van de ondernemingsraad, 1974-1994; 327-333; 1 omslag en 6 pakken
    - 1974-09-27- 1981-05-06, 327; 1 pak
    - 1981-06-24- 1985-03-12, 328; 1 pak
    - 1985-04-16- 1986-08-26, 329; 1 pak
    - 1986-11-06- 1988-12-13, 330; 1 pak
    - 1989-01-20- 1991-12-10, 331; 1 pak
    - 1992-01-28- 1992-12-15, 332; 1 omslag
    - 1993-01-26- 1994-12-13, 333; 1 pak
  - Correspondentie tussen de ondernemingsraad en de directie, 1982-1999; 334-352; 19 pakken
    - 1982-09- 1984-06, 334; 1 pak
    - 1984-07- 1985-05, 335; 1 pak
    - 1985-06- 1986-03, 336; 1 pak
    - 1986-04- 1986- 08, 337; 1 pak
    - 1986-10- 1987-03, 338; 1 pak
    - 1987-04- 1987-08, 339; 1 pak
    - 1987-09 – 1988-01, 340; 1 pak
    - 1988-02- 1988-08, 341; 1 pak
    - 1989-02- 1989-04, 342; 1 pak
    - 1989-05- 1989-10-04, 343; 1 pak
    - 1989-10-23- 1990-05-04, 344; 1 pak
    - 1990-05-17- 1990-12, 345; 1 pak
    - 1991-01- 1991-12, 346; 1 pak
    - 1992-01- 1992-11. 1 pak, 347
    - 1993-02- 1993-12, 348; 1 pak
    - 1994-02- 1995-12, 349; 1 pak
    - 1996-01- 1997-12, 350; 1 pak
    - 1998-01- 1998-08, 351; 1 pak
    - 1998-09- 1999-06, 352; 1 pak
  - Correspondentie van de ondernemingsraad met diverse actoren op onderwerp, alfabetisch geordend, 1985-1992; 353-357; 5 pakken
    - Correspondentie OR op onderwerp, letters B – D, 1986-1991, 353; 1 pak
    - Correspondentie OR op onderwerp, letter E, 1985-1992, 354; 1 pak
    - Correspondentie OR op onderwerp, letters O en S, 1986-1992, 355; 1 pak
    - Correspondentie OR op onderwerp, letter P, 1987-1992, 356; 1 pak
    - Correspondentie OR op onderwerp, letters U – Z, 1986-1992, 357; 1 pak
  - Jaarverslag 1988 van de Ondernemingsraad, 1989; 358; 1 omslag